【裁判字號】    92,交上訴,487
【裁判日期】    920709
【裁判案由】    公共危險等
【裁判全文】
臺灣高等法院臺南分院刑事判決      九十二年度交上訴字第四八七號  Ｇ
      上  訴  人  臺灣雲林地方法院檢察署檢察官
      被      告  甲  ○  ○
右上訴人因被告公共危險案件，不服臺灣雲林地方法院九十一年度交訴字第三號中華
民國九十二年三月二十八日第一審判決（起訴案號：臺灣雲林地方法院檢察署九十一
年度偵字第七一七號），提起上訴，本院判決如左：
      主      文
上訴駁回。
      理      由
一、公訴意旨略以：被告甲○○於民國九十年二月九日，駕駛車牌號碼Ｃ六─三０五
    八號自用小客車，沿雲林縣莿桐鄉○○村○○路由北往南方向行駛，於同日九時
    二十分許，行經雲林縣莿桐鄉興貴村興南四之十六號往西二十公尺處，撞擊告訴
    人葉金虎所騎乘之車牌號碼ＬＢＷ─０五八號機車，葉金虎因而人車倒地，受有
    左側股骨開放性骨折、右側股骨開放性骨折、左側橈骨、尺骨開放性骨折、左足
    趾骨骨折、低血量休克、腹部鈍傷等傷害（葉金虎嗣於九十一年四月二十五日另
    因心肺衰竭死亡，過失傷害部分業經判決確定），被告甲○○竟未下車救護，駕
    車逃離現場，因認被告另涉犯刑法第一百八十五條之四駕駛動力交通工具肇事，
    致人受傷而逃逸罪嫌。
二、按犯罪事實應依證據認定之，無證據不得推定其犯罪事實。又不能證明被告犯罪
    或其行為不罰者，應諭知無罪之判決，刑事訴訟法第一百五十四條、第三百零一
    條第一項分別定有明文。
三、訊據被告，辯稱：「車禍發生後，我是要去追曾林麗芬那一台車，釐清肇事責任
    ，我並不是要逃逸，如要逃逸，不可能逆向行使。」等語。
四、證人曾林麗芬於原審證稱：「我與被告會車後，繼續行駛到三聖宮，被告就攔截
    我的車，我下車看，看到她車頭撞爛，才知道她發生車禍。」，「當時路上沒有
    其他車子，被告攔截我的車後，說我的車跑到她車道，害她撞到人，講沒幾句，
    警察就到了，之後就去派出所了。」（見原審卷第三四、三五頁）, 證人警員林
    建宏證稱: 「我在廟前看到被告跟人吵架，我問他們吵什麼，被告說她要閃避另
    一人的車才撞到人。」證人警員賴文才證稱：「被告打電話給我，說要報案，我
    說我沒有管轄權，叫她趕快打一一九叫救護車。」證人警員爐冠賢稱：「我同事
    在查戶口時，發現被告車輛擋風玻璃破裂，下車查詢結果，被告說她在一．一公
    里前有肇事，我同事就帶她回派出所制作筆錄。」（見原審卷第二一頁），並有
    前開報告書一紙在原審卷可證，因此被告離開現場並非基於逃逸之意思，而是為
    了釐清該車禍肇事責任歸屬，而追及他車，主觀上無肇事逃逸之意思，自不合於
    逃逸之要件。此外，復查無其他積極證據，足以證明被告有逃逸之犯意，被告犯
    罪不能證明，原審諭知無罪，核無不合，檢察官上訴意旨，仍執前詞指摘原判決
    不當，非有理由，應予駁回。
據上論結，應依刑事訴訟法第三百六十八條，判決如主文。
本案經檢察官廖椿堅到庭執行職務。
中    華    民    國      九十二      年      七      月        九      日
                                  臺灣高等法院臺南分院刑事第三庭
                                      審判長法官  陳    義    仲
                                            法官  宋    明    蒼
                                            法官  楊    子    莊
右正本證明與原本無異。
不得上訴。
                                      法院書記官  王    全    龍
中    華    民    國      九十二      年      七      月     十四       日


司法院資訊處製作；財團法人民間司法改革基金會備份。
